最高法院刑事判決　　　　　　九十四年度台上字第四四二七號
　　上　訴　人　甲○○
　　　　　　　　　　　　號4樓.
上列上訴人因違反槍砲彈藥刀械管制條例案件，不服台灣高等法
院中華民國九十一年十月二十二日第二審更審判決（九十一年度
上更(一)字第五七六號，起訴案號：台灣桃園地方法院檢察署八十
八年度偵字第四一０三號），提起上訴，本院判決如下：
    主     文
原判決撤銷，發回台灣高等法院。
    理     由
本件原判決認定上訴人甲○○現就讀研究所，為高級知識份子，
應知未經許可，不得擅自持有而運輸空氣槍來台，竟於民國八十
八年二月二十七日赴英國旅遊時，在英國倫敦古董街以英磅一百
元之價格，購買具殺傷力之英國B.S.A廠製、口徑4.5MM、槍號Ｅ
Ｎ8877之空氣槍一枝（含狙擊鏡一個），乃未經許可，亦未申報
，基於運輸及私運管制物品槍枝進口之犯意，將該空氣槍放置於
托運行李內（含皮製槍套，置於黑色雪橇內），而於同年三月七
日下午二時三十分許，搭乘英亞航空公司班機抵達中正國際機場
，將該槍枝輸入台灣地區，私運管制物品進口。旋為航空警察局
人員及海關人員，在該機場入境海關室當場查獲，扣得上開空氣
槍一枝（含狙擊鏡一個）等情。因認第一審判決依想像競合犯從
一重論處上訴人未經許可，運輸空氣槍罪刑，為無不合，予以維
持，駁回上訴人在第二審之上訴。固非無見。
惟查：(一)、依原判決認定之事實，上訴人係至英國旅遊時，在當
地古董街購得扣案具殺傷力之空氣槍，乃於返國時未經許可，連
同行李一併交航空公司托運入境等情。則上訴人除有運輸及私運
具殺傷力之空氣槍來台犯行外，渠「持有」具殺傷力空氣槍，既
未經許可，所為尚成立槍砲彈藥刀械管制條例第八條第四項之持
有罪名。此與所犯未經許可運輸空氣槍之行為二者之法律關係如
何？原判決理由對此未加說明，亦嫌理由不備。且上訴人將空氣
槍運輸入境，既係利用不知情之航空公司以行李托運為之，原判
決未說明係屬「間接正犯」，亦有未合。(二)、上訴人於偵審中一
再否認有運輸具殺傷力空氣槍之犯罪故意，渠於第一審及原審且
辯謂伊於英國古董街購買該空氣槍時，老闆告訴伊該槍已不具殺
傷力，且於離境時經英國警方檢查，亦予放行，故伊主觀上認為
該槍不具殺傷力，並無犯罪故意等語。而證人曾偉琳於原審更審
前審理時亦到庭結稱此情屬實（見原審上訴卷第二十五頁、第二
十六頁）。似徵上訴人否認有犯罪故意之上開辯詞，尚非全無可
採，此應係對渠有利之證據，原判決理由謂曾女所為供證僅足證
明上訴人輸入該空氣槍之來源，難認渠係合法持有而運輸該槍枝
來台等語，然就上訴人對該空氣槍主觀上是否欠缺具殺傷力之認
識，而影響渠犯罪故意乙節，則未加說明，尚嫌理由不備。以上
，或係上訴意旨所指摘，或為本院得依職權調查之事項，應認原
判決仍有撤銷發回更審之原因。
據上論結，應依刑事訴訟法第三百九十七條、第四百零一條，判
決如主文。
中　　華　　民　　國　九十四　年　　八　　月   十八　 日
                      最高法院刑事第九庭
                          審判長法官  張　淳　淙
                                法官  張　春　福
                                法官  呂　丹　玉
                                法官  洪　昌　宏
                                法官  李　伯　道
      本件正本證明與原本無異
                                      書  記  官
中　　華　　民　　國　九十四　年　　八　　月  二十五  日
                                                   ｍ
